【裁判字號】    97,上易,2903
【裁判日期】    980107
【裁判案由】    毀損
【裁判全文】
臺灣高等法院刑事判決                97年度上易字第2903號
上  訴  人
即  被  告  甲○○
上列上訴人因毀損案件，不服臺灣臺北地方法院97年度易字第20
74號，中華民國97年10月23日第一審判決（聲請簡易處刑案號：
臺灣臺北地方法院檢察署97年度偵字第2529號），提起上訴，本
院判決如下：
    主  文
原判決撤銷。
甲○○犯毀損他人物品罪，累犯，處拘役貳拾日，如易科罰金，
以新臺幣壹仟元折算壹日。
    事  實
一、甲○○前於民國九十四年間因偽造文書案件，經臺灣板橋地
    方法院以九十四年度簡字第一九０二號判處有期徒刑三月確
    定，而於九十四年七月二十八日易科罰金執行完畢。詎不知
    悔改，於九十六年十一月八日凌晨一時三十分許，在臺北市
    中正區○○路○段五十五號地下一樓之錢櫃KTV中華新館（
    即錢櫃企業股份有限公司西門分公司，下稱錢櫃西門分公司
    ）包廂外，與友人發生爭執，竟基於毀損之故意，徒手搥打
    店內牆壁上之壁畫，造成該壁畫出現長條裂縫而損壞，足以
    生損害於錢櫃西門分公司。
二、案經錢櫃西門分公司訴由臺北市政府警察局中正第一分局報
    請臺灣臺北地方法院檢察署檢察官聲請簡易判決處刑，原審
    法院認為不宜以簡易判決處刑，改依通常程序審理。
    理  由
一、按刑事訴訟法有關傳聞法則及例外規定（第一百五十九條至
    一百五十九條之五），如條文已明定得為證據者（如第一百
    五十九條之一第一項），或依規定原則上有證據能力（如第
    一百五十九條之一第二項），但當事人未抗辯其有例外否定
    證據能力情形者，即無庸就其如何具有證據能力而為說明。
    又本院認定事實所引用之被告以外之人於審判外陳述，包括
    人證及文書證據等，並無證據證明係公務員違背法定程序所
    取得，且被告、檢察官於原審、本院準備程序及審判期日中
    對本院所引用之相關卷證，就證據能力均表示不爭執，迄至
    言詞辯論終結前亦未再聲明異議。又該等證據，亦無刑事訴
    訟法第一百五十九條之四之顯有不可信之情況與不得作為證
    據之情形。本院審酌上開證據資料製作時之情況，尚無違法
    不當及證明力明顯過低之瑕疵，亦認為以之作為證據應屬適
    當，是依刑事訴訟法第一百五十九條至第一百五十九條之五
    規定，所引用之前開人證及文書證據，均有證據能力，合先
    敘明。
二、上開犯罪事實，迭據被告甲○○於原審及本院審理時坦承不
    諱，核與告訴人代理人乙○○指訴情節相符，並有遭損壞之
    壁畫照片2 張、被告同意賠償新臺幣（下同）八千元之切結
    書及同額本票各1 紙在卷可稽（見偵查卷第十一至十四頁）
    ，足徵被告前開出於任意性之自白與事實相符，自足資為斷
    罪之基礎。本件事證明確，被告犯行堪以認定，應依法論科
    。
三、核被告所為，係犯刑法第三百五十四條之毀損罪。被告有事
    實欄所示之論罪科刑執行情形，五年以內再故意犯本件有期
    徒刑以上之罪，為累犯，依刑法第四十七條第一項規定加重
    其刑。
四、原審據以對被告論罪科刑，固非無見。惟查：(一)刑事訴訟法
    第三百零六條規定，法院認為應科拘役罰金或應諭知免刑或
    無罪之案件，被告經合法傳喚無正當理由不到庭者，得不待
    其陳述，逕行判決，係以被告經合法傳喚無正當理由不到庭
    者為限。本件被告於原審九十七年八月二十五日審判期日到
    庭應訊，經原審法院當庭諭知改定九十七年九月十九日審判
    期日，惟被告未於該審判期日到庭，原審法院又改定九十七
    年十月九日審判期日，卻未將審判日期之傳票依法定程序送
    達被告，僅囑託拘提被告，然被告未經拘提到庭，且遍查原
    審全卷，亦未見拘提回證附卷，難認被告已經合法傳喚，自
    無從到庭應訊，原審率依首開規定，不待被告陳述，逕行判
    決，其訴訟程序自難謂無誤；(二)被告於原審判決後之九十七
    年十一月八日給付告訴人八千元之和解金，有告訴人具狀陳
    明無訛，原審未及審酌，對被告科刑自會失之過重，亦有未
    洽。被告上訴主張其已賠償告訴人之損害，原審量刑過重等
    語提起上訴，經核尚非全然無理由，且原判決復有上揭之可
    議，自屬無可維持，應由本院予以撤銷改判。爰審酌被告因
    與友人口角，一時衝動觸犯法網，惟造成告訴人財產損害非
    重，且早與告訴人和解，卻延至原審判決後始依其所書立切
    結書內容賠償告訴人之損失，徒然耗費社會成本與司法資源
    ，兼衡其犯罪之手段、犯後坦承犯行等一切情狀，量處如主
    文第二項所示之刑，並諭知易科罰金之折算標準，以示懲儆
    。
據上論斷，應依刑事訴訟法第三百六十九條第一項前段、第三百
六十四條、第二百九十九條第一項前段，刑法第三百五十四條、
第四十七條第一項、第四十一條第一項前段，刑法施行法第一條
之一第一項、第二項前段，判決如主文。
本案經檢察官呂光華到庭執行職務。
中    華    民    國    98    年    1     月    7     日
                  刑事第九庭審判長法  官  陳貽男
                                  法  官  許宗和
                                  法  官  何信慶
以上正本證明與原本無異。
不得上訴。
                                  書記官  王泰元
中    華    民    國    98    年    1     月    9     日


司法院資訊處製作；財團法人民間司法改革基金會備份。
